【裁判字號】    99,簡上,218
【裁判日期】    990907
【裁判案由】    妨害風化
【裁判全文】
臺灣高雄地方法院刑事判決             99年度簡上字第218號
上  訴  人
即  被  告  甲○○
            丙○○
上一被告之          住屏東縣潮州鎮○○路23號
選任辯護人  朱立人律師
上列上訴人即被告因妨害風化案件，不服本院民國99年3 月30日
98年度審簡字第3614號第一審簡易判決（聲請簡易判決處刑案號
：98年度偵字第8080號），提起上訴，本院判決如下：
    主  文
原判決撤銷。
甲○○共同犯圖利媒介性交罪，處有期徒刑肆月，如易科罰金，
以新臺幣壹仟元折算壹日。
丙○○共同犯圖利媒介性交罪，累犯，處有期徒刑伍月，如易科
罰金，以新臺幣壹仟元折算壹日。
    事  實
一、甲○○係址設高雄縣大寮鄉○○○路181 號「○○旅社」（
    店面招牌為「○○大旅社」，營利事業名稱登記為「○○旅
    社」，下稱○○旅社）之櫃檯人員；丙○○前於民國96年間
    因妨害風化案件，經本院以96年度簡字第5921號判決處有期
    徒刑3 月確定，並於97年2 月13日易科罰金執行完畢。詎甲○○竟利用於上開旅社管理事務之機會，與丙○○共同基於
    意圖營利而媒介成年女子與他人為性交行為之犯意聯絡，於
    98年3 月7 日21時30分許，適男客蔡○○前往上開○○旅社
    消費，由丙○○趨前向蔡○○介紹消費內容為每25分鐘、新
    臺幣（下同）1,200 元之性交易代價，並媒介坐於該○○旅
    社1 樓沙發之成年女子戊○○。嗣蔡○○經戊○○引領至3
    樓302 號房間內後，即以其生殖器插入戊○○生殖器之方式
    進行性交易，而上開收取費用1,200 元其中之300 元，則以
    房間費用之方式交付予櫃檯之甲○○，以籍此營利。蔡○○
    與戊○○甫完成性交易時，經警當場查獲，並於上開房間內
    扣得已使用過之保險套1 個、未使用之保險套4 個、衛生紙
    團1 個等物。
二、案經高雄縣政府警察局林園分局報告臺灣高雄地方法院檢察
    署檢察官聲請簡易判決處刑。
    理  由
壹、證據能力部分：
一、按被告以外之人於審判外之言詞或書面陳述，除法律有規定
    者外，不得作為證據。又被告以外之人於檢察事務官、司法
    警察官或司法警察調查中所為之陳述，與審判中不符時，其
    先前之陳述具有較可信之特別情況，且為證明犯罪事實存否
    所必要者，得為證據。刑事訴訟法第159 條第1 項、第159
    條之2 分別定有明文。查證人蔡○○於警詢時所製作之筆錄
    ，係屬被告以外之人於司法警察調查中所為之陳述，對被告
    甲○○、丙○○而言，應為傳聞證據，惟證人蔡○○業經原
    審傳喚到庭以證人身分具結作證，且證述之內容與警詢之陳
    述相符，雖就性交易之價格、時間以「忘記了」一語回應，
    然亦就其於警詢中陳述之內容擔保為真正，是證人蔡○○於
    警詢中之陳述雖屬傳聞證據而無證據能力，惟性交易之價格
    、時間等證詞因已轉換為審判中證人之陳述，應予指明。
二、次按所謂「指認」，係指對於素昧平生之人，記憶中僅有不
    能具體描述之印象，須其人呈現於眼前方能辨認，始有實施
    「指認」可言，此與原本認識其人，僅不知悉其真實姓名、
    年籍資料之「人別確認」情形有別，有最高法院99年度臺上
    字第3454號判決意旨可供參照。查前揭時間男客蔡○○前往
    ○○旅社消費時，上訴人即被告（下稱被告）丙○○即趨前
    招呼媒介，當時現場除被告丙○○1 名男性外，其餘則為上
    訴人即被告（下稱被告）甲○○、戊○○、嚴○○、林○○
    、李○○、曾○○及乙○○等7 名女性，且蔡○○經戊○○
    帶領至該旅社302 號房間內迄至遭警察查獲時，並未再與其
    他人有所接觸。而蔡○○至警局製作筆錄時，亦僅在查獲後
    （98年3 月7 日21時30分許）約1 個半小時（即同日23時許
    ），整體之時間連續、短暫而密接，對被告丙○○之印象理
    應相當鮮明。雖查獲時尚有多名員警至現場支援，惟從現場
    指揮及行動中，當可容易區別是否為執行勤務之員警，亦無
    混淆之疑。是蔡○○於警察局製作筆錄時，經員警提供照片
    以供辨認之情形，依上所述，實與指認有別，應屬確認性質
    ，故被告之辯護人誤「人別確認」為「指認」所執之指摘，
    殊屬誤會，從而，蔡○○於警詢時之人別確認部分並無違法
    之處，應認有證據能力。
三、又警察製作之職務報告書雖屬司法警察行使即時勘察權所見
    、所聞紀錄之文書，固為傳聞證據，然本案卷附之職務報告
    書，其製作之員警廖○○業經原審以證人身分傳喚到庭作證
    ，且其證述之內容亦與職務報告書所載之情形一致，是該職
    務報告書已轉換為一般證人之當庭陳述，已確保其證言之真
    實性，自應有證據能力。
四、再按警察職權行使法第6 條第1 項第1 款規定「警察於公共
    場所或合法進入之場所，得對於合理懷疑其有犯罪之嫌疑或
    有犯罪之虞之人查證其身分。」同法第7 條第1 項第1 款、
    第2 款、第3 款並規定，警察依前條規定，為查證人民身分
    ，得採取「攔停人、車、船及其他交通工具」、「詢問姓名
    、出生年月日、出生地、國籍、住居所及身分證統一編號等
    」、「令出示證明文件」等必要措施。故基於比例原則之考
    量，對於犯罪預防之身分查證及資料蒐集作為，以有「合理
    懷疑」為已足，亦即應審酌警察依據情資、經驗及當時事實
    狀況等情事所作之具體合理推斷為其認定標準（最高法院96
    年度臺上字第6682號判決意旨參照）。查本件執行員警廖○○於其製作之職務報告書中詳載：「本所所長石○○日前接
    獲民眾檢舉指出本轄高雄縣大寮鄉○○○路181 號○○旅社
    容留並媒介女子賣淫，於今日（即98年3 月7 日）21時許率
    領本所員警卓○○、陳○○、廖○○等人至附近埋伏，於21
    時30分許見有1 名男子（蔡○○）疑似進入該旅社買春，職
    廖○○便於21時40分許喬裝客人進入該○○旅社，職進入該
    旅社時旅社員工曾○○由櫃檯旁出來接待職，職向曾男表示
    你們旅社的服務怎麼算法，曾男向職介紹說有1,000 元及1,
    200 元的，‥職便指著坐在旁邊的1 位小姐（乙○○）此時
    曾男便直接示意要該名小姐帶職上樓、職跟隨乙○○上到3
    樓303 室，‥聽見302 號房間有聲音隨即破門而入當場查獲
    行為人戊○○與男客蔡○○正從事性交易‥」等語明確（警
    卷第1 頁），且與證人即員警石○○於原審具結證述之情節
    一致（本院審訴卷第82頁、第83頁）。是依上情，足見實施
    臨檢前，已接獲檢舉並有員警喬裝進入旅社內，確實已有合
    理懷疑該旅社有媒介女子與男子為性交行為之犯罪嫌疑，且
    ○○旅社為旅客投宿、休息、公眾得自由進出往來之場所，
    為上開法條所明定合法進入之場所，而員警依上述客觀、合
    理判斷有可疑犯罪之情形，並於維護社會秩序、預防犯罪之
    前提下，至○○旅社執行臨檢勤務，自屬合法有據。而該次
    臨檢所製作之現場檢查紀錄表，性質上雖屬審判外之書面陳
    述，惟現場執行之員警廖○○、石○○亦經原審傳喚到庭並
    就查獲本案之經過情形具結證述，被告2 人之詰問權及防禦
    權應均已獲得確保，是現場檢查紀錄表上所載，現場有被告
    甲○○、丙○○及蔡○○、戊○○、嚴○○、林○○、李○○、曾○○及乙○○等情，應得採為本案認定之事實基礎。
五、警察機關執行勤務時所謂之「臨檢」，依警察職權行使法之
    規定，僅限於公共場所、指定之公眾得出入場所及路段，由
    服勤人員擔任現場檢查之勤務，係屬警察勤務方式之一；此
    與刑事訴訟法第131 條第1 項有關逕行搜索權之規定，司法
    警察有事實足信有人在內犯罪而情形急迫者，雖無搜索票，
    亦得逕行搜索之情形有別。亦即執行「搜索」與實施「臨檢
    」有所不同，臨檢僅就身分資料加以查驗，而搜索則對人、
    對物加以執行，侵害法益之程度有異，而本件執行員警於製
    作筆錄及於原審審理時，雖均證稱本案係執行臨檢等語，惟
    搜索、扣押部分，非臨檢行為所得涵括，自應就員警於臨檢
    後所執行之搜索、扣押行為，審酌是否符合刑事訴訟法之相
    關規定，而非依臨檢之規定加以判斷。查被告甲○○於搜索
    、扣押筆錄上雖有勾選依刑事訴訟法第131 條之1 規定同意
    員警執行搜索並簽名等情（警卷第37頁），惟經被告及其辯
    護人爭執其合法性，故被告甲○○於當時是否有同意之意願
    ，應有堪疑之處。惟依前揭所述，實施臨檢時已有明顯之事
    證足信有媒介性交之犯罪嫌疑存在，且具有急迫性，已符刑
    事訴訟法第131 條第1 項第3 款得逕行搜索住宅或處所之要
    件，故員警依現場之狀況而執行搜索，核屬有據。雖本件查
    無司法警察有依同條第3 項報告法院准許之資料，惟執行員
    警係於○○旅社外埋伏後，見蔡○○進入○○旅社並隨之喬
    裝而查悉蔡○○確實與女子戊○○有性交易之情形，因犯罪
    證據之掌握稍縱即逝，故此時員警為積極偵查犯罪所為之搜
    索，難認有故意違背法定程序之意圖；又○○旅社係屬旅店
    性質，一般投宿或休息之人，均得自由進入該旅社，本得依
    刑事訴訟法第147 條第2 款之規定於夜間執行搜索，且執行
    搜索所侵害之時間僅約45分鐘（即98年3 月7 日21時45分起
    至同日22時20分許，參搜索、扣押筆錄執行時間乙欄）尚屬
    短暫，所生損害亦屬輕微；而被告所涉刑法第231 條之罪，
    對於社會秩序及善良風俗所生之侵害非輕，現場查獲之成年
    女子除被告甲○○外更多達7 人，其中證人即現場女子乙○○亦於本院審理時到庭證述，至○○旅社係為與男客為性交
    易，當時之多名女子，亦同樣至○○旅社等候客人等語明確
    （本院卷第62頁背面、第63頁），足徵性交易妨害風化之情
    形嚴重，且證人石○○員警更證述該旅社1 樓大廳通往2樓
    之樓梯口，裝設有電鎖，如以制服執行，無法查獲從事性交
    易之違法情事等情（本院審訴卷第83頁），顯見如依法定程
    序，有無法發現該證據之情形。故本院審酌前揭因素，認
    本件執行員警雖於逕行搜索後未依刑事訴訟法第131 條第3
    項規定陳報法院，係屬違法搜索，惟依刑事訴訟法第158 條
    之4 之規定加以權衡結果，搜索、扣押所得之證物應仍具有
    證據能力。
六、復按搜索者，乃司法機關為發見被告或其證據物件資料，及
    可為沒收之物件，對於人之身體、物件及住宅時其他處所，
    所為無預警之強制處分。其目的係為避免被告之相關證物遭
    滅失或破壞、湮滅，妨礙真實之發現，並使證物得以保全而
    須急速之處分，故惟有逕行突襲、即刻發動強制處分權，始
    能保全物證全貌。雖執行搜索時員警須出示搜索票及證件以
    表示其身分，而使被搜索人明瞭執行搜索之案由及應搜索扣
    押之人及範圍，惟刑事訴訟法第131 條第1 項規定逕行搜索
    之情形，係屬無令狀之搜索，自無於執行搜索時出示搜索票
    之可能，且執行員警出示證件之目的，係為使被搜索人辨明
    執行人員之身分，故於執行搜索出示證件以表示身分之時間
    點，自無要求須於執行前即應為之，亦即只須於搜索過程中
    出示證件，使被搜索人明瞭並確保執行之合法性，當無因執
    行前未出示證件，隨後所執行搜索扣得之相關證據，即無證
    據能力而應一律排除之必要。查本件執行員警廖○○雖先行
    喬裝進行○○旅社，並趁302 號房間內蔡○○與戊○○進行
    性交易時破門而入，惟員警符合刑事訴訟法第131 條第1 項
    第3 款規定之逕行搜索，已如前述，且於執行後被告及現場
    人員隨即至警察局製作筆錄，而該分局製作之搜索扣押筆錄
    上，除載明時間、地點外，並於執行經過情形一欄中，有勾
    選執行人員出示證件表明身分之情形，此有該搜索扣押筆錄
    1 份在卷可查（警卷第37頁、第38頁）。故衡酌前情，執行
    員警於執行過程中應有表明警察之身分並出示證件，被告等
    人應無對執行人員之身分有發生無法辨明之狀況，是辯護人
    指摘執行員警於執行搜索前未出示證件，違法搜索所取得之
    證據，應予排除云云，難能憑採。
七、末按被告以外之人於審判外之陳述，雖不符刑事訴訟法第15
    9 條之1 至第159 條之4 之規定，而經當事人於審判程序同
    意作為證據，法院審酌該言詞陳述或書面陳述作成時之情況
    ，認為適當者，亦得為證據，刑事訴訟法第159 條之5 第1
    項定有明文。本件檢察官、被告及其辯護人於本院審判程序
    時，就本判決其他所引用之審判外言詞或書面陳述，均明示
    同意有證據能力，本院審酌該具有傳聞證據性質之證據，其
    取得過程並無瑕疵，與待證事實具有關聯性，證明力非明顯
    過低，以之作為證據係屬適當，認俱得為證據。
八、又利用攝影器材將實體物品或可以視覺感官認知之現象，予
    以拍攝、製成之照片，係為保全拍攝時物品或現象所呈現之
    情形，於證據方法而言，具有與該物品或現象相同之效用，
    乃屬物證之一種，並非供述證據，應無傳聞法則之適用，是
    本案卷附之照片10張（警卷第75頁至第79頁），係員警執行
    逕行搜索時所拍攝查獲現場之情形，依上開所述，應有證據
    能力。故辯護人認拍攝之照片應予排除云云，容有所誤，應
    予指明。
貳、實體部分：
一、訊據被告甲○○、丙○○均矢口否認有何妨害風化之犯行，
    被告甲○○辯稱：○○旅社係提供休息、投宿，並未容留或
    媒介女子與他人為性交易，且蔡○○進入○○旅社時，伊人
    在廚房內，並未有媒介之行為，戊○○所稱給付300 元，係
    使用房間收取之費用，非容留或媒介營利之金額云云；被告
    丙○○辯稱：伊原於○○旅社擔任水電工，負責該旅社水電
    之維修，案發前2 個星期前即已離職，非○○旅社之員工，
    此次警察執行時，係至旅社維修水電，伊並未媒介蔡○○與
    戊○○進行性交易云云。被告丙○○之辯護人則以：證人戊○○在○○旅社沙發休息有客人來時，價錢談妥後即進行性
    交易，沒有人媒介性交易。而丙○○確係受僱於丁○○從事
    ○○旅社各項老舊管線之水電維修，且於98年2 月22日即已
    離職，此從警察之臨檢紀錄表自98年2 月18日後即無被告丙○○在場之簽名即可得證，亦與被告甲○○所供承被告丙○○是以前員工，負責維修水電等語相符，足見被告丙○○並
    未於○○旅社內媒介蔡○○與戊○○進行性交易云云。
二、經查：
（一）被告甲○○、丙○○於前揭遭查獲之時間，除證人蔡○○
      、戊○○在○○旅社3 樓302 號房間外，餘與證人嚴○○
      、林○○、李○○、曾○○及乙○○等人，均在○○旅社
      1 樓處，而該○○旅社之營業登記負責人為林○○，被告
      甲○○為現場負責之櫃檯人員等情，業據上開證人證述綦
      詳，亦有98年3 月7 日現場檢查紀錄表1 紙、高雄縣政府
      營利事業登記證1 紙附卷可稽（警卷第2 頁、第22頁至第
      36頁、第71頁），復為被告甲○○、丙○○所不爭，此部
      分之事實，應堪認定。
（二）證人蔡○○於原審審理時具結證稱：98年3 月7 日因喝酒
      後，有性需求，就到○○旅社，進入後有人幫我介紹，當
      天與戊○○有「性交易」等語（本院審訴卷第81頁），且
      於警詢時證述性交易1 次為1,200 元，時間為25分鐘乙節
      無訛（警卷第21頁），此與證人戊○○於警詢時所證述：
      講好價錢後一起上去3 樓第302 號房間進行「性交易」，
      該次性交易所得為1,200 元，時間為25分鐘乙節亦互核相
      符（警卷第16頁），復有現場查獲時拍攝之照片4 張及扣
      案已使用過之保險套1 枚、衛生紙團1 個供參（警卷第77
      頁、第78頁），是證人蔡○○與戊○○於前揭時間，在○○旅社3 樓302 房間進行性交易，代價為1,200 元，時間
      為25分鐘之事實，亦堪予認定。
（三）又案發查獲時○○旅社之1 樓處（3 樓302 號房間內則為
      蔡○○及戊○○），除被告丙○○外，尚有被告甲○○、
      嚴○○、林○○、李○○、曾○○及乙○○等6 名女子，
      而證人乙○○於本院審理時亦證述：伊至○○旅社係幫客
      人做性交易，上開女子至○○旅社1 樓之目的，亦為等候
      客人等語明確（本院卷第62頁背面、第63頁），核與被告
      丙○○於偵訊中所供陳林○○、李○○等人之職業，係為
      性交易的小姐等語相符（偵卷第9 頁）。再參以上開林○○等女子，於員警至○○旅社執行臨檢時亦多次出現在該
      旅社乙節，復有高雄縣政府警察局林園分局中庄派出所所
      提出之現場檢查之紀錄表共計27紙在卷供參（本院98年度
      審簡字第3614號卷第24頁至第52頁）。故勾稽前情以觀，
      本院審酌一般提供投宿或休息旅社1 樓大廳櫃檯，僅係消
      費者登記資料、詢問相關資訊及寄放物件之處，投宿或休
      息之客人應無在1 樓櫃檯等候之情形，且案發時除302 號
      房間有證人蔡○○及戊○○外，並無其他如前揭嚴○○等
      人所述欲等候之投宿旅客。況○○旅社為透天厝更改室內
      格局後所申請營業之旅社，有卷附照片4 張可佐（警卷第
      75頁、第76頁），其1 樓面積非如同飯店、酒店有寬敞之
      迎賓廳，故有前揭所述之多名女子集聚於1 樓櫃檯處，被
      告甲○○、丙○○除非知悉其群聚之目的，否則焉有允許
      多名女子在1 樓處等侯而影響其營業之理，是嚴○○等人
      於警詢時所述係在○○旅社等人云云，顯與常情相悖，要
      無可採。此外，證人乙○○亦證述被告甲○○本人有時也
      在○○旅社做小姐（提供性交易服務）等語（本院卷第63
      頁），益徵被告甲○○、丙○○所執不知悉有成年女子在
      ○○旅社提供男客為性交易之抗辯，核屬無稽之詞，難予
      採信。
（四）被告丙○○雖辯稱已離職非該旅社之員工，離職前係負責
      維修旅社之水電，該日是至該旅社維修水電云云。惟被告
      丙○○於警詢時僅供承案發時係至○○旅社「訪友兼拿東
      西」，離職前擔任該旅社「清潔打掃工作」等語（警卷第
      12頁、第13頁），隻字未言及有負責該旅社水電維修之工
      作，是被告丙○○遲至偵訊時始供稱至○○旅社「維修水
      電」乙事，是否為真，已足堪疑。再參酌老舊建物雖有水
      電方面之問題，然○○旅社係屬一般小型規模之旅社，非
      如同大型旅社或飯店、酒店，故就經營成本而論，應無常
      設維修水電乙職且固定提供薪資之必要，苟常有維修水電
      之情事，反足推認該旅社有經營安全上之疑慮，營業收入
      受其影響更難想像有專職支付水電維修工之可能。又被告
      丙○○尚陳稱於離職前，係受僱於「林美玉」，每月薪資
      為「2 萬元」等語，此與證人即證稱承租○○旅社之丁○○於本院審理時所述，以每月「1 萬2,000 元至1 萬5,00
      0 元」聘請被告丙○○之情形（本院卷第64頁），不僅在
      僱用人方面迥然有異，所領取薪資之多寡，亦出入甚多。
      是被告丙○○上開所辯，前後不一且與常情相違，顯屬臨
      訟飾詞，不足採信。
（五）又證人即喬裝進入○○旅社之員警廖○○於職務報告書中
      載明：「‥進入○○旅社後被告丙○○即向其介紹說有1,
      000 元及1,200 元，並指著年紀較大的2 位小姐說這2 個
      1,000 元，其他的是1,200 元、時間是25分鐘‥」等情綦
      詳（警卷第1 頁），核其於原審時所證述：伊進入○○旅
      社後向被告丙○○詢問性交易的價錢如何計算，被告丙○○即說其中2 位年紀較大者價錢為1,000 元，其餘為1,20
      0 元，伊點中其中1 位小姐，被告丙○○即向該小姐示意
      後，該位小姐就帶伊到旅社樓上房間之內容一致（原審卷
      第82頁），且證人蔡○○證稱該日進入○○旅社後，有人
      幫伊介紹，係由1 名「男性員工」介紹店內小姐戊○○等
      語亦屬無訛（原審卷第81頁、第82頁，警卷第20頁）。是
      ○○旅社有人媒介成年女子與男客進行性交易之事實，應
      屬可採。因○○旅社經查獲當場之成年男子，除證人蔡○○外，僅有被告丙○○1 人（執行員警不包括），有該日
      之現場檢查紀錄表1 紙附卷可參（警卷第2 頁），故證人
      廖○○及蔡○○所證述媒介之男子，應為被告丙○○之事
      實，即足堪認。
（六）被告甲○○雖辯稱案發時伊在廚房內，並無媒介之行為云
      云。惟被告甲○○係擔任○○旅社現場櫃檯人員，負責房
      間之安排，除非其提供房間鑰匙，否則欲投宿或休息之客
      人，應無在其不知情之狀況下擅自進入房間使用，且該旅
      社1 樓與2 樓間有裝設電鎖等情，亦經證人即執行員警石
      ○○於原審時到庭結證明確（原審卷第83頁），是證人蔡
      ○○與戊○○至3 樓302 號房間進行性交易乙節，被告甲○○顯難推諉不知。又被告甲○○於平日係負責該旅社事
      務，且知悉有女子在○○旅社從事性交易，並收取房間費
      用等情，既如前述，則以每次性交易時間僅25分鐘，即可
      收取300 元，較之證人丁○○所證述正常休息為2 小時、
      300 元（本院卷第64頁）之計價方式顯然為高，亦足認有
      營利之行為甚明。從而，被告甲○○與丙○○就本案之犯
      行，應有共同犯罪之意思聯絡，並由被告丙○○實行媒介
      ，另被告甲○○則負責安排房間、收取房間費用等構成要
      件以外之行為，是被告甲○○與丙○○就本案意圖媒介性
      交易以營利之行為，有犯意聯絡及行為分擔，應堪無訛。
（七）綜上所述，被告甲○○、丙○○共同媒介蔡○○與戊○○
      為性交易，且性交易代價1,200 元中須給付300 元之房間
      費用，亦有營利之事實，是本案事證明確，被告甲○○、
      丙○○之犯行，均堪予認定，應依法論罪科刑。
三、核被告甲○○、丙○○所為，均係犯刑法第231 條第1 項前
    段之意圖使女子與他人為性交之行為而媒介以營利罪。被告
    甲○○與丙○○媒介戊○○與蔡○○為性交易之犯行，有犯
    意聯絡及行為分擔，應論以共同正犯。又被告丙○○有上開
    事實欄所述之前案紀錄，有臺灣高等法院被告前案紀錄表1
    份在卷可稽，其受有期徒刑執行完畢後，5 年以內故意再犯
    本件有期徒刑以上之罪，為累犯，應依刑法第47條第1 項之
    規定加重其刑。另按刑法第231 條第1 項之罪所稱之「容留
    」，係指「收容留置」而言，亦即對於男女提供與他人性交
    或猥褻行為之場所之謂，故「容留」以營利，應係提供一場
    所讓男女於該場所進行性交或猥褻之行為，並籍由收取部分
    之性交易或猥褻之代價以圖謀利之情形，此與本屬提供場所
    供客人投宿或休息之旅社或飯店，除非「負責人」亦知悉有
    性交易進而提供房間，否則於性交易完成後收取房間費用以
    營利之情形，要與「容留」之性質有所不同，應予辨明。查
    證人戊○○與被告甲○○均陳稱交付（收取）300 元之金額
    ，係單純為使用房間之費用等語，雖有其堪疑之處，惟○○
    旅社係提供投宿及休息之用，使用房間而收取相當費用，本
    與常情無違，且其係利用收取房間費用而營利，並非於性交
    易或猥褻之代價中收取一定比例之金額，而卷內亦無積極證
    據足資證明○○旅社承租人即丁○○知悉旅社有提供男女性
    交易或猥褻之行為，故被告甲○○、丙○○籍由在該旅社現
    場之機會，媒介戊○○與蔡○○進行性交易而收取300 元之
    房間費用，依上所述，應認無容留之行為，是檢察官聲請簡
    易判決處刑書，認被告甲○○、丙○○尚成立刑法第231 條
    第1 項之意圖使女子與他人為性交之行為，而容留以營利之
    罪嫌，應有所誤，併予指明。
四、原審認被告甲○○、丙○○罪證明確，應成立刑法第231 條
    第1 項之意圖使女子與他人為性交行為，媒介、容留以營利
    罪，而媒介之低度之行為為其容留之高度行為所吸收，不另
    論罪，應僅論共同犯圖利容留性交罪，固非無見。惟被告甲○○、丙○○應僅成立刑法第231 條第1 項之共同犯圖利媒
    介性交罪，既如前述，是原審上開之認定，即有未洽之處。
    被告甲○○、丙○○以原審證據能力之認定有誤、判決有適
    用法則不當之違法，提起上訴，雖無理由，然因原判決既有
    前開可議之情形，自應由本院予以撤銷改判。至辯護人尚爭
    執被告丙○○未於偵訊中供認查獲時之現場女子係從事性交
    易之小姐等語，惟觀之98年3 月8 日偵查訊問筆錄，被告丙○○確實於檢察官訊問案發時查獲之小姐職業為何時，以「
    性交易小姐」一語予以回應，此有該日之訊問筆錄1 份在卷
    可參（偵卷第9 頁），是辯護人所為上開之抗辯，應屬有誤
    ，附此敘明。爰審酌被告甲○○、丙○○明知媒介女子與他
    人為性交行為，不僅破壞善良風俗，更徒長女子以提供身體
    之不當方法謀取金錢之歪風，竟利用於○○旅社現場管理之
    便而居中共同媒介女子與男客為性交易，並籍由收取房間費
    用之方式以營利，其行為實有不該，且犯後否認犯行，毫無
    悔意，被告丙○○復有前案紀錄，素行不佳，暨衡量經查獲
    媒介性交易之次數僅有1 次，及其犯罪動機、目的及手段等
    一切情狀，爰分別量處如主文第2 項所示之刑並諭知易科罰
    金之折算標準。至扣案已使用過之保險套1 個、未使用過保
    險套4 個、擦拭過之衛生紙團1 個，係證人戊○○所提供，
    且為證人蔡○○所使用等情，業經證人戊○○、蔡○○分別
    於警詢時供述明確，非屬被告甲○○、丙○○所有，爰不另
    為沒收之諭知。
據上論斷，應依刑事訴訟法第455 條之1 第1 項、第3 項、第36
9 條第1 項前段、第364 條、第299 條第1 項前段，刑法第28條
、第231 條第1 項、第41條第1 項前段、第47條第1 項，刑法施
行法第1 條之1 ，判決如主文。
本案經檢察官黃子宜到庭執行職務。
中    華    民    國    99    年    9     月     7    日
                刑事第十二庭  審判長法  官  黃建榮
                                    法  官  王品惠
                                    法  官  林勳煜
以上正本證明與原本無異。
不得上訴。
中    華    民    國    99    年    9     月    7     日
                                    書記官  莊正彬

附錄本判決論罪之法條
中華民國刑法第231條
（圖利使人為性交或猥褻罪）
意圖使男女與他人為性交或猥褻之行為，而引誘、容留或媒介以
營利者，處5 年以下有期徒刑，得併科10萬元以下罰金。以詐術
犯之者，亦同。
公務員包庇他人犯前項之罪者，依前項之規定加重其刑至二分之
一。

司法院資訊處製作；財團法人民間司法改革基金會備份。
